臺灣高等法院刑事裁定　　　　　　　　　　94年度抗字第80號
抗　告　人　甲○○
即再審聲請人
　　　　　　　　　　　號3樓
上列抗告人因聲請再審案件，不服臺灣基隆地方法院中華民國93
年12月28日裁定（93年度聲再字第4號），提起抗告，本院裁定
如下：
    主  文
抗告駁回。
    理  由
一、原審裁定意旨以，按「不得上訴於第三審法院之案件，除前
    條之規定外，其經第二審確定之有罪判決，如就足生影響於
    判決之重要證據漏未審酌者，亦得為受判決人之利益，聲請
    再審。」，「依第四百二十一條規定，因重要證據漏未審酌
    而聲請再審者，應於送達判決後二十日內為之。」，「法院
    認為聲請再審之程序違背規定者，應以裁定駁回之。」，刑
    事訴訟法第421條、第424條、第433條分別定有明文。聲請
    人即受判決人甲○○係以原審法院第二審合議庭於民國九十
    一年五月二十九日所為九十一年度簡上字第一四號確定判決
    有重要證據漏未審酌之理由聲請再審，詳如附件刑事再審狀
    所載。經查經原審法院調閱九十一年度簡上字第一四號案卷
    ，九十一年度簡上字第一四號判決係在九十一年六月二十日
    簡上字第一四號案卷可稽，業據原審法院調閱前開案卷核閱
    屬實。而本件聲請人係在九十三年七月二十二日，於原判決
    （即九十一年度簡上字第一四號判決）收受送達後二年一月
    又二日始提起本件再審聲請，已逾二十日之法定期限，本件
    再審之聲請，違反前開規定，應予駁回。
二、抗告意旨略稱：原審法院91年度簡上字第14號刑事確定判決
    於民國91年6月20日送達於抗告人，抗告人在91年7月9日於
    法定20日內第一次聲請再審，原審法院不調查事證即駁回，
    抗告人不斷提出法院漏未審酌之重要證據聲請再審，但一再
    被駁回，是抗告人聲請再審合法，原審法院93年度聲再字第
    4號裁定違法駁回抗告人再審之聲請，為此提起抗告云云。
三、經查：抗告人雖提出刑事聲請再審狀影本一紙，證明其係在
    91年7月9日業已對原審法院91年度簡上字第14號刑事確定判
    決聲請再審，未逾越20日之法定期間。惟抗告人所提該此聲
    請再審案業經原審法院以91年度聲再字第4號裁定駁回確定
    終結在案，此有本院被告全國前案紀錄表、原審法院裁定在
    卷可憑（見原審卷50、54頁）。抗告人本次再審之聲請係於
    93年7月22日始向原審法院提出，仍須受到刑事訴訟法第424
    條規定20日法定期間之限制，上開判決既於91年6月20日送
    達於抗告人，抗告人遲至93年7月22日始向原審法院聲請再
    審，顯已逾法定20日之期間，抗告人聲請再審之程序違背規
    定，原審據此駁回抗告人再審之聲請，於法並無不合，抗告
    人仍執前詞指摘原裁定不當，為無理由，應予駁回。
四、據上論結，應依刑事訴訟法第412條，裁定如主文。
中　　華　　民　　國　　94　　年　　2 　　月　　21　　日
　　　　　　　　　刑事第十五庭  審判長法　官  蔡永昌
　　　　　　　　　　　　　　　　　　  法　官  蔡國在
　　　　　　　　　　　　　　　　　　  法　官  張正亞
以上正本證明與原本無異。
不得再抗告。
                                      書記官  鄭信昱
中　　華　　民　　國　　94　　年　　2 　　月　　21　　日
